【裁判字號】    95,訴緝,22
【裁判日期】    951019
【裁判案由】    違反毒品危害防制條例
【裁判全文】
臺灣嘉義地方法院刑事判決              95年度訴緝字第22號
公  訴  人  臺灣嘉義地方法院檢察署檢察官
被      告  甲○○
上列被告因違反毒品危害防制條例案件，經檢察官提起公訴（94
年度毒偵字第4657號）及移送併案審理（94年度毒偵字第1445號
、1566號），本院合議庭裁定由受命法官獨任以簡式程序進行審
理，判決如下：
    主  文
甲○○連續施用第一級毒品，累犯，處有期徒刑拾月。扣案海洛
因粉末貳包（淨重零點貳柒公克）、拾肆包（合計淨重參點陸伍
公克）、壹包（重肆點捌公克），及扣案香菸壹支所摻入之海洛
因粉末，均沒收銷燬之；扣案包裝袋貳拾只、香菸壹支，均沒收
。
    事  實
一、甲○○前於民國91年間因施用毒品案件，經本院裁定送往勒
    戒處所觀察、勒戒後，認有繼續施用毒品傾向，經本院以91
    年度毒聲字第648號裁定送強制戒治，嗣經本院以92年度毒
    聲字第375號裁定停止強制戒治，所餘戒治期間付保護管束
    ，於92年6月2日停止處分出監，於92年9月2日保護管束期滿
    ，未經撤銷，以執行完畢論。猶不知警惕，於前開強制戒治
    執行完畢後5年內，基於施用第1級毒品海洛因之概括犯意，
    自94年8月5日前數日起至94年11月13 日止，以每日1、2次
    之頻率，在嘉義縣市不特定多處地點，以將海洛因摻入香菸
    點燃後吸食之方式，施用毒品海洛因（期間曾因違反毒品危
    害條例案件，經本院以93年度嘉簡字第859號判決判處有期
    徒刑4月確定，而於94年8月5日至同年月26日入監執行部分
    徒刑，嗣易科罰金執畢出監後，仍承前揭施用毒品之概括犯
    意，連續施用海洛因）。嗣於94年8月5日、94年10月27日、
    94年11月13日先後經警查獲，並分別扣得海洛因2包及摻有
    海洛因之香菸1支、海洛因14包（包裝袋計17包），以及海
    洛因1包。
二、案經嘉義縣警察局水上分局報請臺灣嘉義地方法院檢察署檢
    察官偵查起訴及移送併案審理。
    理  由
一、訊據被告甲○○對於上揭事實自白不諱，且(一)被告之尿液經
    採集送驗結果，呈海洛因水解後之嗎啡陽性反應，有臺灣檢
    驗科技股份有限公司濫用藥物尿液檢驗報告及真實姓名對照
    表（見本院卷第10至11頁）、長榮大學確認報告及真實姓名
    對照表（見本院卷第38頁、嘉市警一偵字第0940002804號警
    卷第10-1頁）各1份附卷可查；(二)先後經警於94年8月5日、
    94年10月17日扣案之白粉2包、香菸1支，及白粉14包，經送
    請法務部調查局鑑定結果，均含有第1級毒品海洛因成分，
    有鑑定通知書2紙存卷可憑（見本院卷第20、21、55頁），
    經警於94年11月13日扣案之白粉1包含海洛因成份，經高雄
    市政府保安大隊特勤中隊以甲基安非他命/搖頭丸/嗎啡簡易
    快速篩檢試劑檢驗結果，含有海洛因成份，亦有檢驗結果在
    卷可佐（見高市警保大刑專字第0940008375號警卷第15頁）
    。足認被告自白核與事實相符，應堪採信。又被告前因施用
    毒品案件，經本院裁定送往勒戒處所觀察、勒戒後，認有繼
    續施用毒品傾向，經本院以91年度毒聲字第648號裁定送強
    制戒治，嗣經本院以92年度毒聲字第375號裁定停止強制戒
    治，所餘戒治期間付保護管束，於92年6月2日停止處分出監
    ，於92年9月2日保護管束期滿，未經撤銷，以執行完畢論，
    有卷附臺灣高等法院被告前案紀錄表可按，是本件事證明確
    ，被告於強制戒治執行完畢後5年內，再犯施用第1級毒品之
    犯行，洵堪認定。
二、核被告所為，係犯毒品危害防制條例第10條第1項之施用第1
    級毒品罪。(一)其施用第1級毒品前、後持有第1級毒品之低度
    行為，為施用之高度行為所吸收，均不另論罪。(二)被告多次
    施用第1級毒品犯行時間緊接、所犯構成要件相同，顯係基
    於概括犯意反覆為之，其行為後，刑法第56條連續犯之規定
    業經修正刪除，並自95年7月1日施行，而該項刪除顯已影響
    行為人刑罰之法律效果，屬法律已有變更，依刑法第2條第1
    項規定比較新舊法結果，以修正前之規定較有利於被告，應
    依修正前刑法第56條連續犯之規定論以1罪，並加重其刑（
    最高法院95年5月23日第8次刑事庭會議決議參照）。(三)本件
    公訴人雖僅就被告自94年8月初某日起至同年月5日止連續施
    用第1級毒品之犯行提起公訴，惟被告其餘犯行與公訴人已
    起訴且經本院論罪部分，有連續犯裁判上1罪之關係，依刑
    事訴訟法第267條規定，自為起訴效力所及，本院應併予審
    理，附此敘明。(四)查被告前有事實欄所載犯罪科刑情形，於
    94年8月26日易科罰金執行完畢，有臺灣高等法院被告前案
    紀錄表1份在卷可稽，被告本案施用第1級毒品海洛因之犯罪
    時間為94年8月5日前數日起至94年11月13日止，其連續行為
    之終了，在前述有期徒刑執行完畢後5年內，應成立累犯（
    最高法院92年度台非字第103號、95年度台非字第72號判決
    意旨參照；另前述刑法修正施行後，關於累犯之定義，由修
    正前刑法第47條「受徒刑之執行完畢後，5年以內再犯有期
    徒刑以上之罪者，為累犯」修正為第47條第1項「受徒刑之
    執行完畢後，5年以內【故意】再犯有期徒刑以上之罪者，
    為累犯」，本件院被告於有期徒刑執行完畢後，5年內【故
    意】再犯本案有期徒刑以上之罪，不論依修正前後之規定，
    均構成累犯，對其並無有利或不利之情形，而不生新舊法比
    較之問題，應依行為時即修正前第47條規定論以累犯，加重
    其刑，並遞加之。(五)爰審酌被告係國中肄業之智識程度；於
    幼年時即因父母離異而與叔叔嬸嬸同住之家庭狀況；前經強
    制戒治，猶未戒除毒癮，仍連續施用足以導致精神障礙及生
    命危險之毒品，除戕害己身身心外，對其家庭生活俱生危害
    ；暨其事後坦認犯罪，態度尚稱良好等一切情狀，量處如主
    文所示之刑。
三、至先後經扣案之海洛因粉末2包（淨重0.27公克）、14包（
    合計淨重3.65公克）、1包（重4.8公克），及扣案香菸內所
    摻入之海洛因粉末，均係查獲之第1級毒品，不問屬於犯人
    與否，應依毒品危害防制條例第18條第1項前段之規定，宣
    告沒收銷燬之；另扣案裝填海洛因粉末之包裝袋20只及香菸
    1支，係被告所有且供施用第1級毒品所用之物，業據被告供
    陳在卷，應依刑法第38條第1項第2款規定併予宣告沒收。
據上論斷，應依刑事訴訟法第273條之1第1項、第299條第1項前
段，毒品危害防制條例第10條第1項、第18條第1項前段，刑法第
11條、第56條（修正前）、第47條（修正前）、第38條第1項第2
款，判決如主文。
本案經檢察官邱美英到庭執行職務。
中    華    民    國    95    年    10    月    19    日
                  刑事第四庭    法  官  鄧晴馨
上列正本證明與原本無異。
如不服本判決，應於判決送達後10日內向本院提出上訴狀（應附
繕本）。告訴人或被害人如對於本判決不服者，應具備理由請求
檢察官上訴，其上訴期間之計算係以檢察官收受判決正本之日期
為準。
中    華    民    國    95    年    10    月    19    日
                                書記官  陳慶時
附錄論罪科刑法條全文：
毒品危害防制條例第10條第1項
施用第一級毒品者，處6月以上5年以下有期徒刑。


司法院資訊處製作；財團法人民間司法改革基金會備份。
